臺灣嘉義地方法院刑事判決　　　　　　　　 96年度易字第6號
公　訴　人　臺灣嘉義地方法院檢察署檢察官
被　　　告　丙○○
上列被告因恐嚇案件，經檢察官提起公訴（95年度偵字第4963號
），本院判決如下：
    主  文
丙○○連續以加害身體之事恐嚇他人，致生危害於安全，處有期
徒刑肆月，如易科罰金，以銀元參佰元即新台幣玖佰元折算壹日
。
    事  實
一、丙○○係門牌號碼嘉義市○○○路321巷14弄1號房屋前屋主
    ，該屋嗣經法院拍賣後由曾孝全標得，並於民國95年6月22
    日完成點交，曾孝全得標後欲轉手賣出，乃委由房屋仲介業
    者乙○○於翌日即同年月23日帶同甲○○至前開地點看屋，
    丙○○因不滿該屋經法院拍賣，竟基於公然侮辱及恐嚇之概
    括犯意，先於該屋1樓客廳外面，公然以「幹妳娘，妳娘卡
    好，房子是我的，你們不能搬進來住，你們如果敢搬進來住
    ，我要找人給你們好看」等語公然侮辱及恐嚇乙○○致其心
    生畏懼而危害安全；嗣並於該屋2樓以前揭言語對甲○○為
    公然侮辱 (未據告訴)及恐嚇，致甲○○心生畏懼而危害安
    全。
二、案經乙○○訴由嘉義市警察局第二分局報請台灣嘉義地方法
    院檢察署檢察官偵查起訴。
    理  由
一、程序事項：
    按被告以外之人於審判外之陳述，雖不符傳聞証據得為証據
    之例外規定，而經當事人於審判程序同意作為證據，法院審
    酌該言詞陳述或書面陳述作成時之情況，認為適當者，亦得
    為證據。當事人、代理人或辯護人於法院調查證據時，知有
    第159條第1項不得為證據之情形，而未於言詞辯論終結前聲
    明異議，視為有前項之同意，刑事訴訟法第159條之5定有明
    文。查本案認定事實所引用之言詞及書面陳述證據，經本院
    於審理時提示被告均表示無意見，迄於言詞辯論終結前亦未
    聲明異議，視為同意作為證據，本院審酌該陳述證據之取得
    過程並無瑕疵，與本案待證事實間復具有相當之關聯性，自
    得採為證據，合先敘明。
二、認定犯罪事實所憑之証據及理由：
    訊據被告丙○○矢口否認有何公然侮辱及恐嚇情事，辯稱並
    未有前揭言語。惟查，被告對於曾至案發現場即嘉義市○○○路321巷14弄1號房屋等情並不爭執，有爭執者係被告有無
    連續對被害人乙○○及甲○○公然稱「幹妳娘，妳娘卡好，
    房子是我的，你們不能搬進來住，你們如果敢搬進來住，我
    要找人給你們好看」等語。據証人乙○○於本院行交互詰問
    時証稱被告確有為前揭言語 (本院卷第30、32頁)。另証人
    甲○○亦証稱曾聽聞被告以「幹妳娘，妳娘卡好」等語辱罵
    乙○○ (本院卷第33頁)。並証稱被告亦曾對其稱前揭恐嚇
    及侮辱之言語 (本院卷第34至37頁)。而互核証人乙○○及
    甲○○間之証述吻合，所為証言應具有可信性。至於被告雖
    爭執証人乙○○之証詞有關現場人數及發生爭執之地點不一
    致。惟查乙○○証述現場之人數及被告與其母一同到現場等
    情，並未有何不一致之情形，且與偵查中之証述亦無出入。
    另於本院証稱發生爭執之地點在門外 (本院卷第31頁)，而
    於偵查中稱屋內等情 (偵查卷第22頁)。惟証人陳述其當時
    之位置究竟係於門外或屋內，縱有出入，對其証言之真實性
    不當然有影響，何況証人如何回答問題，涉及問題之問法、
    用語之精確度及回答之角度等，應全體觀察，而非擇一二處
    偶有不同即指為不實，被告所辯尚非可採。另衡諸被告確因
    房屋被拍賣，於証人乙○○及甲○○離去後立即張貼前揭房
    屋經拍定人違法侵入等告示 (警卷第14頁)觀察，被告確因
    房屋被拍賣後猶有不滿情緒，其有為前開言語之動機亦堪認
    定。
三、論罪科刑之理由：
(一)按行為後法律有變更者，適用行為時之法律。但行為後之法
    律有利於行為人者，適用最有利於行為人之法律，刑法第2
    條第1項定有明文。被告行為後，刑法業於94年2月2日修正
    公布，於95年7月1日施行，查：修正前刑法第33條第5款
    關於罰金之定義規定為「銀元1元以上」，修正後則提高為
    「新臺幣1,000元以上，以百元計算之」；依修正前刑法
    第41條第1項前段規定，易科罰金之折算標準，係以銀元1元
    以上3元以下折算1日（依罰金罰鍰提高標準條例廢止前第2
    條規定，就其原定數額提高為100倍折算1日，即銀元100、
    200、300元折算1日，換算成新臺幣即300、600、900元折算
    1日）。該規定修正後，易科罰金之折算標準則係以新臺幣
    1,000、2,000、3,000元折算1日。修正後刑法第67條增加
    罰金加重規定；刑法第56條連續犯之規定，業已刪除，則
    被告之犯行，因行為後新法業已刪除連續犯之規定，此刪除
    雖非犯罪構成要件之變更，但顯已影響行為人刑罰之法律效
    果，自屬法律有變更。綜合比較新舊法罰金規定、易科罰金
    之折算標準及連續犯之規定，以修正前之規定，較有利於被
    告，依刑法第2條第1項之規定，應適用修正前刑法之規定。
(二)核被告對被害人乙○○為前揭言語係犯刑法第305條及第309
    條之公然侮辱罪及恐嚇罪。又被告對被害人甲○○為前揭言
    語係犯恐嚇罪 (侮辱罪未據告訴)。核被告所為前揭恐嚇罪
    之數行為，時間緊接，所犯罪名相同，顯係出於概括之犯意
    為之，為連續犯，爰依刑法第56條之規定以一罪論，並加重
    其刑。而所犯公然侮辱罪及恐嚇罪係一行為觸犯數罪名，屬
    想像競合犯，應從一重恐嚇罪處斷。爰審酌被告學歷係國中
    畢業，因房屋遭拍賣心生不滿而出言侮辱及恐嚇，犯後猶意
    圖卸責，不知悔改等一切情狀，量處如主文所示之刑，並諭
    知易科罰金之折算標準。
四、適用法律依據：
    刑事訴訟法第299條第1項前段，刑法第305條、第309條、第
    55條、第2條第1項，修正前刑法第56條、第41條第1項前段
    ，修正前罰金罰鍰提高標準條例第2條，現行法規所定貨幣
    單位折算新台幣條例第2條，刑法施行法第1條之1第1項、第
    2 項前段。
中    華    民    國    96      年   3     月   27    日
                  刑事第三庭  審判長法  官 陳仁智
                                    法  官 鄭雅文
                                    法  官 黃義成
以上正本證明與原本無異。
如不服本判決，應於判決送達後10日內向本院提出上訴狀 (應附
繕本)。告訴人或被害人如對於本判決不服者，應具備理由請求
檢察官上訴，其上訴期間之計算係以檢察官收受判決正本之日期
為準。
中    華    民    國    96      年   3     月   27    日
                                   書記官 侯麗茹
附錄本件判決法條
刑法第305條：
以加害生命、身體、自由、名譽、財產之事恐嚇他人，致生危害
於安全者，處2年以下有期徒刑、拘役或300元以下罰金。
刑法第309條：
公然侮辱人者，處拘役或三百元以下罰金。
以強暴犯前項之罪者，處一年以下有期徒刑、拘役或五百元以下
罰金。
